【裁判字號】    94,上訴,1072
【裁判日期】    950223
【裁判案由】    詐欺
【裁判全文】
臺灣高等法院臺南分院刑事判決        94年度上訴字第1072號
上  訴  人  臺灣臺南地方法院檢察署檢察官
被      告  甲○○
上列上訴人因被告詐欺案件，不服臺灣臺南地方法院94年度易字
第711號中華民國94年9月22日第一審判決（起訴案號：臺灣臺南
地方法院檢察署94年度調偵字第247號），提起上訴，本院判決
如下：
    主  文
原判決撤銷。
甲○○共同連續意圖為自己不法之所有，以詐術使人將本人之物
交付，處有期徒刑陸月，如易科罰金，以參佰元折算壹日。
    事  實
一、甲○○明知自己失業，經濟狀況不佳，已無清償債務資力，
    竟與支票帳戶被列為拒絕往來戶之丙○○（未起訴），共同
    基於意圖為自己不法之所有之概括犯意聯絡，由丙○○於民
    國（下同）92年11月初，出資在台南縣後壁鄉福安村365號
    設立「全興物流五金百貨批發」商店，以甲○○為現場負責
    人，於92年11月3日以甲○○名義申請電話（06）0000000號
    使用（嗣於93年2月9日變更為丙○○名義），並由丙○○看
    報紙後去購買「丁○○」名義之空白支票（即人頭支票）約
    十二張，並印製「丁○○」名義之名片，一起交給甲○○使
    用。甲○○乃自92年11月21日起至93年2月12日止，對外以
    其係「全興物流五金百貨批發」負責人「丁○○」之名義，
    多次向不知情之廠商鋁揚有限公司（下稱：鋁揚公司，設台
    南縣下營鄉○○村○○○街73號，負責人乙○○）、巨達化
    工有限公司（下稱：巨達公司，設台南縣新營市○○路163
    號，負責人周龍標）詐購貨物轉售牟利，而連續為下列詐欺
    犯行：
（一）甲○○於九十二年十一月二十一日起至同年十二月二十日
      止，自稱其係全興物流五金百貨批發負責人「丁○○」，
      向鋁揚公司詐購文具及玩具等貨物，致鋁揚公司陷於錯誤
      ，載貨至該批發店而交付合計貨款新臺幣（下同）六萬二
      千三百九十三元之貨物，甲○○則交付如附表編號一所示
      之支票予鋁揚公司以支付貨款。
（二）甲○○於九十二年十二月二十一日起至九十三年一月二十
      日止，以前開同一詐騙手法，向鋁揚公司詐購文具及玩具
      等貨物，致鋁揚公司陷於錯誤，載貨至該批發店而交付合
      計貨款十八萬七千一百二十九元之貨物，甲○○則交付如
      附表編號二所示之支票予鋁揚公司以支付貨款。
（三）甲○○於九十三年一月二十一日起至同年二月十二日止，
      以前開同一詐騙手法，向鋁揚公司詐購文具及玩具等貨物
      ，致鋁揚公司陷於錯誤，載貨至該批發店而交付合計貨款
      九萬一千五百五十四元之貨物，甲○○則未付貨款。
（四）甲○○先於九十二年十一月十五日以現金一萬四千元向巨
      達公司購買浴廁清潔劑等貨物，以取得巨達公司之信任後
      ，旋於同年十二月三十一日由甲○○、九十三年二月十日
      由甲○○與丙○○，向巨達公司詐購總價各為二萬一千元
      及二萬八千元之浴廁清潔劑等貨物（前者由所僱用之呂嘉
      南前去巨達公司載貨，後者由甲○○前去巨達公司載貨）
      致巨達公司陷於錯誤而交付合計貨款四萬九千元之貨物，
      甲○○則於九十三年二月十日交付如附表編號三所示之支
      票予巨達公司，以支付部分貨款（尚不足一萬四千八百元
      ）。
二、「全興物流五金百貨批發」店嗣於93年2月11日至14日間結
    束營業，店內貨物全部搬空。而鋁揚公司、巨達公司分別於
    附表所示退票日提示甲○○所交付之支票，竟不獲兌現，甲○○、丙○○亦逃逸無蹤，鋁揚公司、巨達公司至此始知受
    騙。
三、案經鋁揚公司、巨達公司分別訴由臺灣臺南地方法院檢察署
    檢察官偵查起訴。
    理  由
一、上開犯罪事實，迭據被告甲○○於偵查、原審及本院審理時
    坦承不諱，核與告訴人鋁揚公司代表人乙○○、巨達公司代
    表人周龍標於偵查中指訴之情節、於本院證述之情節，及證
    人丙○○於本院證述之情節均相符，且有全興物流五金百貨
    批發「丁○○」名片影本二紙、如附表所示之支票影本三紙
    、退票理由單三紙、鋁揚公司「客戶銷貨、退貨統計表」四
    紙、估價單二紙、巨達公司出貨單二紙在卷可稽，是被告上
    開自白與事實相符，堪以採信。本件事證已臻明確，被告犯
    行洵堪認定，自應依法論科。
二、核被告所為，係犯刑法第三百三十九條第一項之普通詐欺取
    財罪。被告先後多次詐欺取財犯行，時間緊接，所犯係構成
    要件相同之罪，顯係基於概括之犯意反覆為之，爰依刑法第
    五十六條連續犯之規定論以一罪，並加重其刑。被告與未起
    訴之丙○○就上開犯行，彼此間有犯意聯絡及行為分擔，為
    共同正犯。又被告與丙○○僅開設一家「全興物流五金百貨
    批發」店，非開設數家店，且詐騙之對象僅鋁揚公司、巨達
    公司兩家，犯罪時間僅將近三個月，詐騙之金額僅39萬餘元
    ，尚非甚鉅，綜此，難認被告所犯係常業詐欺犯行，併此敘
    明。
三、原審以被告事證明確，據以論罪科刑，固非無見，惟查：原
    判決疏未詳查，致漏未論及共同正犯丙○○部分，尚有未洽
    。檢察官上訴意旨認原判決未論以被告刑法第三百四十條之
    常業詐欺罪及原判決量刑過輕，均有未當云云，雖無理由，
    但原判決既有上述可議之處，自屬無可維持，應予撤銷改判
    。爰審酌被告不思正途獲取錢物，竟以交付事前即預定不予
    兌現之空頭支票為詐騙手段，詐取他人達39萬餘元之貨物，
    破壞金融交易秩序非輕，且迄未賠償告訴人之損失，惟其尚
    非本案之主謀者，其犯罪後坦承犯行，具有悔意等一切情狀
    ，量處如主文所示之刑，並諭知易科罰金之折算標準。
據上論斷，應依刑事訴訟法第369條第1項前段、第364條、第29
9條第1項前段、刑法第28條、第56條、第339條第1項，罰金罰鍰
提高標準條例第1條前段、第2條，判決如主文。
本案經檢察官王碧霞到庭執行職務。
中    華    民    國    95    年    2     月    23    日
                  刑事第三庭    審判長法  官  陳義仲
                                      法  官  楊子莊
                                      法  官  陳顯榮
以上正本證明與原本無異。
檢察官如不服本判決應於收受本判決後十日內向本院提出上訴書
，其未敘述上訴理由者並得於提起上訴後十日內向本院補提理由
書。
本件被告不得上訴。
                                      書記官  陳嘉琍
中    華    民    國    95    年    2     月    24    日
本判決論罪科刑法條
刑法第339條第1項：
意圖為自己或第三人不法之所有，以詐術使人將本人或第三人之
物交付者，處5年以下有期徒刑、拘役或科或併科1千元以下罰金
。
附表
┌─┬────┬──────┬───────┬─────┬────────┬───────┐
│編│發 票 人│票 據 金 額 │發    票    日│支      票│付     款     人│退  票  日  期│
│號│        │（新 台 幣）│              │號      碼│                │              │
├─┼────┼──────┼───────┼─────┼────────┼───────┤
│一│丁○○  │六萬零四百元│九十三年二月十│AJ0000000 │萬通商業銀行新營│九十三年二月十│
│  │        │            │五日          │          │分行            │七日          │
├─┼────┼──────┼───────┼─────┼────────┼───────┤
│二│同上    │十八萬七千一│九十三年二月二│FAY0000000│中國農民銀行新營│九十三年二月二│
│  │        │百元        │十六日        │          │分行            │十七日        │
├─┼────┼──────┼───────┼─────┼────────┼───────┤
│三│同上    │三萬四千二百│九十三年二月十│AF0000000 │萬通商業銀行新營│九十三年二月二│
│  │        │元          │五日          │          │分行            │十四日        │
└─┴────┴──────┴───────┴─────┴────────┴───────┘


司法院資訊處製作；財團法人民間司法改革基金會備份。
